臺灣臺東地方法院刑事判決　　　　　　　　　　　　　九十三年度交易字第七九號
　　公　訴　人　臺灣臺東地方法院檢察署檢察官
　　被　　　告　丙○○
右列被告因過失傷害案件，經檢察官提起公訴（九十三年度偵緝字第九０號），被告
於準備程序中為有罪之陳述，本院合議庭裁定由受命法官獨任進行簡式審判程序，判
決如左：
    主  文
丙○○因過失傷害人，處拘役肆拾日，如易科罰金，以參佰元折算壹日。
    事  實
一、丙○○於民國九十三年三月二十八日上午九時許，駕駛車牌號碼八Ｎ─一五七八
    號自用小客車，沿臺東縣臺東市○○街由北往南行駛，行至仁二街與泰安街交岔
    路口，欲左轉東行泰安街時，本應注意車輛行至無號誌之交岔路口，未劃分幹、
    支線或同為幹線道或支線道者，轉彎車應暫停讓直行車先行，且依當時天候雨、
    日間自然光線、路面濕潤、無缺陷亦無障礙物且視距良好，並已見乙○○騎乘車
    牌號碼ＮＪ三─四０七號重型機車自泰安街由東往西直行而來，並無不能注意之
情形。竟認能安然通行，旋即貿然左轉欲進入泰安街由西往東行駛。詎適有一姓
    名年籍不詳之機車騎士自泰安街由西往東亦行經該交岔路口，丙○○為避讓該車
    遂減速煞停。而乙○○於行經前揭路口前，亦已見丙○○所駕駛之車輛，自仁二
    街左轉而出，乙○○亦因而減速慢行，惟因認丙○○應可順利左轉進入泰安街，
    遂未作煞停準備，未料因前開對向而來之不詳機車通過致丙○○煞停，乙○○因
    此一時煞車不及，致擦撞丙○○所駕駛之前開駕駛之車牌號碼八Ｎ─一五七八號
    自用小客車左後輪弧上方處，乙○○因而人車倒地，並因之受有左下肢深度裂傷
    併肌肉斷裂及軟組織缺損之傷害。
二、案經乙○○訴由臺東縣警察局臺東分局報請臺灣臺東地方法院檢察署檢察官偵查
    起訴。
    理  由
一、右揭犯罪事實，業據被告丙○○於本院審理時坦承不諱，核與證人即告訴人乙○
    ○所證述之情節大致相符。此外，復有道路交通事故現場圖、道路交通事故調查
    報告表各一份、馬偕紀念醫院臺東分院乙種診斷證明書、臺東縣警察局道路交通
    事故當事人酒精測定紀錄表各一紙及現場照片八張為證。被告供稱：「當時我要
    左轉有看到被害人的機車騎過來，當時還有一段距離，我就轉過去，剛好有一台
    機車騎很快，他按喇叭，我有停了一下，結果被害人的機車就從我車子後面撞上
    來．．．」等語。而證人於本院審理時亦證稱：「我要去果菜市○○○○○街往
    中興路方向，到事發路口我有看到被告的車子出現，我有稍微煞車減速，被告轉
    彎時突然有煞車，我也一時煞車不及就撞上。」等語，核與被告前揭供述相符。
    而證人乙○○亦證稱事故發生後二方車輛即如卷附照片所示均未移動等語，與道
    路交通事故現場圖及現場照片互核可知，本件被告所駕駛之車輛係自仁二街左轉
    已將進入泰安街，而證人所騎乘之機車係在進入泰安街與仁二街交岔路口約二．
    七公尺處，與被告車輛發生擦撞，而二人亦均稱已互見對方之車輛動態，足見本
    件應係被告未注意禮讓直行車先行及證人疏未作隨時停車之準備而致生本件車禍
    ，至為明確。
二、按汽車行駛至無號誌之交岔路口，支線道車應暫停讓幹線道車先行。未劃分幹、
    支線或同為幹線道或支線道者，轉彎車應暫停讓直行車先行，道路交通安全規則
    第一百零二條第一項第二款定有明文。被告駕駛汽車自應特別注意前揭規定以避
    免危險，而依道路交通事故調查報告表各欄項目明細所載，本件車禍事故當時天
    候雨、日間自然光線、路面濕潤、無缺陷亦無障礙物且視距良好，且其已見證人
    騎乘車牌號碼ＮＪ三─四０七號重型機車自泰安街由東往西直行而來，並無不能
    注意之情形，惟仍違反前揭道路交通安全規則未注意暫停並讓直行車先行，致證
    人因而受傷，自難辭過失之責。且本件車禍經送臺灣省花東區車輛行車事故鑑定
    委員會鑑定結果，亦同認「丙○○於雨天駕駛自小客車行經無號誌之交岔路口左
    轉時，未注意左方來車並暫停讓直行車先行，為肇事主因；乙○○於雨天駕駛重
    型機車行經無號誌之交岔路口，未減速慢行，作隨時停車之準備，為肇事次因」
    等情，有該會九十四年五月二十七日花東鑑字第０九四六一００九三四號函附之
    鑑定意見書一份在卷可佐。又證人確因本件車禍而受有傷害，則被告之過失行為
    與證人所受傷害結果間，堪認具相當因果關係。是以綜前所述，本件事證明確，
    被告犯行堪以認定，應依法論科。
三、核被告所為，係犯刑法第二百八十四條第一項前段之過失傷害罪。爰審酌被告之
    過失程度、告訴人所受傷害及同有過失，併被告犯罪後迄未與告訴人和解及檢察
    官之求刑尚稱過重等一切情狀，量處如主文所示之刑，併諭知易科罰金之折算標
    準。末按刑法第六十二條前段所規定之自首，係以對於未發覺之犯罪自首而受裁
    判為要件，故犯罪行為人應於有偵查犯罪職權之公務員未發覺犯罪事實或犯罪人
    之前自首犯罪，且接受裁判，兩項要件兼備，始得依刑法第六十二條前段自首之
    規定減輕其刑（最高法院七十六年度台上字第二０三九號、八十六年度台上字第
    一九五一號判決參照）。本件被告於檢察官偵查中逃匿，經臺灣臺東地方法院檢
    察署於九十三年十一月一日發布通緝，至九十三年十一月十八日始緝獲歸案，有
    該署九十三年十一月一日甲○明偵昃緝字第三四０號通緝書及九十三年十一月十
    九日臺灣臺東地方法院檢察署通緝人犯歸案證明書一紙在卷可查，被告在偵查中
    即行逃匿，足徵並無接受裁判之意思，核與刑法第六十二條前段所規定自首之要
    件不合，併此敘明。
據上論斷，應依刑事訴訟法第二百七十三條之一第一項、第二百九十九條第一項前段
，刑法第二百八十四條第一項前段、第四十一條第一項前段，罰金罰鍰提高標準條例
第一條前段、第二條，判決如主文。
本案經檢察官丁○○到庭執行職務
中      華      民      國    九十四    年      八      月      四      日
              臺灣臺東地方法院刑事第二庭
                                          法  官  林  恒  祺
右正本證明與原本無異。
如不服本判決，應於判決送達後十日內向本院提出上訴狀。（須附繕本）
「切勿逕送上級法院」
                                          書記官  陳  美  鄉
中      華      民      國    九十四    年      八      月      四      日
附記：
中華民國刑法第二百八十四條第一項：
(過失傷害罪)因過失傷害人者，處六月以下有期徒刑、拘役或五百元以下罰金，致重
傷者，處一年以下有期徒刑、拘役或五百元以下罰金。
